【裁判字號】    97,裁,1324
【裁判日期】    970215
【裁判案由】    虛報進口貨物產地
【裁判全文】
最  高  行  政  法  院  裁  定
                                     97年度裁字第01324號
上  訴  人  時尚國際股份有限公司
代  表  人  甲○○
被 上訴 人  財政部臺北關稅局
代  表  人  饒平
上列當事人間虛報進口貨物產地事件，上訴人對於中華民國96年
9月6日臺北高等行政法院96年度訴字第744號判決，提起上訴，
本院裁定如下：
    主  文
上訴駁回。
上訴審訴訟費用由上訴人負擔。
    理  由
一、按對於高等行政法院判決之上訴，非以其違背法令為理由，
    不得為之，行政訴訟法第242條定有明文。依同法第243條第
    1項規定，判決不適用法規或適用不當者，為違背法令；而
    判決有同條第2項所列各款情形之一者，為當然違背法令。
    又提起上訴，應以上訴狀表明上訴理由，並應添具關於上訴
    理由之必要證據，復為同法第244條第1項第4款及第2項所明
    定。準此，當事人對於高等行政法院判決提起上訴，如以高
    等行政法院判決有行政訴訟法第243條第1項規定之不適用法
    規或適用不當為理由時，其上訴狀或理由書應有具體之指摘
    ，並揭示該法規之條項或其內容；若係成文法以外之法則，
    應揭示該法則之旨趣；倘為司法院解釋或本院之判例，則應
    揭示該判解之字號或其內容；如以高等行政法院判決有行政
    訴訟法第243條第2項所列各款情形為理由時，其上訴狀或理
    由書應揭示合於該條項各款之事實。上訴狀或理由書如未依
    此項方法表明，或其所表明者與上開法條規定不合時，即難
    認為已對高等行政法院判決之違背法令有具體之指摘，其上
    訴自難認為合法。
二、本件上訴人對於臺北高等行政法院民國（下同）96年度訴字
    第744號判決（下稱原判決）上訴，雖以：上訴人向香港貿
    易商F.P.公司訂購系爭女裝貨物，此有合約書為證；香港貿
    易商再委由香港製造工廠H.Y.公司製造系爭女裝貨物，並運
    送至大陸上海完成系爭女裝貨物之配件，此有運送提單及出
    貨發票可佐；之後系爭女裝貨物由上海運送至臺灣，此有運
    送提單及出貨發票為憑。系爭女裝貨物進口至臺灣時，其進
    口報單與出貨發票上所記載之貨物型號成分、單價均與訂購
    合約相同，數量上雖因運送、加工過程而有減少，然進口報
    單及出貨發票上各型號之數量，與訂購合約上各型號換算數
    量幾乎相同，足見原判決謂提單上所載貨物之名稱、數量、
    完稅價格等與進口報單全部不符云云，即有判決理由與證據
    不符之違法。又香港之公司註冊登記以1年為原則，亦即本
    件交易發生之93年間有辦理註冊登記之香港公司，未必於95
    年間亦辦理註冊登記，故原審未詳查，逕予採信我駐港辦事
    處於95年間向香港公司註冊處及商業登記署之查詢內容，據
    以認定F.P.公司及H.Y.公司似不存在之不利上訴人判決之理
    由之一，顯有判決不備理由之違法；況且上訴人業已提出H.
    Y.公司於93年間有效之公司註冊商業登記證，上開不利上訴
    人之判決理由更有理由與證據矛盾之違法。另出口地與產地
    係分屬不同之事實，是被上訴人主張出口地即為產地之有利
    事實，自應依民事訴訟法第277條規定，負舉證責任，惟其
    迄未就此善盡舉證責任，則原審遽為不利上訴人之判決，自
    有判決適用舉證責任分配法則不當之違法云云為由。惟核其
    上訴狀所載內容，或係重述其在原審業經主張而為原判決摒
    棄不採之陳詞，或係就原審取捨證據、認定事實之職權行使
    事項，任加指摘違誤，或係執其歧異之法律見解，就原審所
    為論斷或駁斥其主張之理由，泛言原判決不備理由及不適用
    法規、法則或適用不當，而未具體表明原判決究竟有如何合
    於不適用法規或適用不當、或有行政訴訟法第243條第2項所
    列各款之情形，尚難認為已對原判決之如何違背法令有具體
    之指摘。依首揭規定及說明，應認其上訴為不合法，應予駁
    回。
三、依行政訴訟法第249條第1項前段、第104條、民事訴訟法第
    95條、第78條，裁定如主文。
中    華    民    國    97    年    2     月    15    日
                    最高行政法院第五庭
                        審判長法官  劉  鑫  楨
                              法官  侯  東  昇
                              法官  林  樹  埔
                              法官  劉  介  中
                              法官  吳  慧  娟
以  上  正  本  證  明  與  原  本  無  異
中    華    民    國    97    年    2     月    18    日
                              書記官  張  雅  琴


司法院資訊處製作；財團法人民間司法改革基金會備份。
